【裁判字號】    95,訴,224
【裁判日期】    950428
【裁判案由】    違反毒品危害防制條例
【裁判全文】
臺灣新竹地方法院刑事判決               95年度訴字第224號
公  訴  人  臺灣新竹地方法院檢察署檢察官
被      告  甲○○
                    （現於臺灣雲林第二監獄執行中）
上列被告因違反毒品危害防制條例案件，經檢察官提起公訴（94
年度毒偵字第2286號），經本院合議庭裁定改行簡式審判程序，
判決如下：
    主  文
甲○○施用第一級毒品，累犯，處有期徒刑玖月。扣案含第一級
毒品海洛因之殘渣袋柒個，均沒收銷燬之。
    事  實
一、甲○○前因施用毒品案件，經本院於民國87年10月9日以87
    年度毒聲更字第4號裁定送觀察、勒戒後，認無繼續施用毒
    品之傾向，於89年12月3日執行完畢釋放，並由臺灣新竹地
    方法院檢察署檢察官於同月2日以87年度偵字第4515號為不
    起訴處分確定。復因施用毒品案件，經本院於88年5月28日
    以88年度毒聲字第1096號裁定送觀察、勒戒後，認有繼續施
    用之傾向，經本院於88年10月11日以88年度毒聲字第2035號
    裁定送強制戒治，再經本院以89年度毒聲字第647號裁定停
    止戒治付保護管束，復經本院以89年度毒聲字第1846號裁定
    撤銷停止戒治送強制戒治，於90年3月4日執行完畢釋放。而
    其該次施用毒品犯行亦經本院於89年1月31日判決，施用第
    一級毒品部分，判處有期徒刑7月，施用第二級毒品部分，
    判處有期徒刑4月，應執行有期徒刑10月確定，於上開強制
    戒治執行完畢釋放後接續執行，於90年12月31日縮短刑期執
    行完畢。復因竊盜案件於93年5月31日經本院以93年度竹簡
    字第20號判決有期徒刑3月確定，於94年1月31日縮行期滿執
    行完畢。猶不知警惕，於上揭強制戒治執行完畢釋放後5年
    內，復基於施用第1級毒品海洛因之犯意，於94年12月18日
    下午7時31分為警查獲採尿往前回溯26小時內之某時，在不
    詳地點，施用第1級毒品海洛因1次。嗣於94年12月18日下午
    6時30分許，在新竹縣竹東鎮○○路○段3號為警查獲，並扣
    得含有第一級毒品海洛因殘渣袋7個。
二、案經新竹市警察局第二分局報請臺灣新竹地方法院檢察署檢
    察官偵查起訴。
    理  由
一、本件被告甲○○所犯施用第一級毒品罪，並非死刑、無期徒
    刑、最輕本刑為3年以上有期徒刑之罪，或高等法院管轄第
    一審之案件，被告於本院準備程序進行中，就被訴事實為有
    罪之陳述，經本院合議庭認合於刑事訴訟法第273條之1之規
    定，裁定進行簡式審判程序，合先敘明。
二、被告上開施用第一級毒品海洛因之事實，業據被告供認不諱
    ，其為警查獲時所採集之尿液（代號B－450），經送驗呈嗎
    啡（海洛因之代謝物）之陽性反應，有新竹縣警察局辦理煙
    毒、麻醉藥品案件尿液送驗受檢人真實姓名代號對照表暨送
    驗登記簿、臺灣檢驗科技股份有限公司94年12月26日濫用藥
    物尿液檢體檢驗報告各1件可參。
三、被告前因施用毒品案件，經本院於87年10月9日以87年度毒
    聲更字第4號裁定送觀察、勒戒後，認無繼續施用毒品之傾
    向，於89年12月3日執行完畢釋放，並由臺灣新竹地方法院
    檢察署檢察官於同月2日以87年度偵字第4515號為不起訴處
    分確定，復因施用毒品案件，經本院於88年5月28日以88年
    度毒聲字第1096號裁定送觀察、勒戒後，認有繼續施用之傾
    向，經本院於88年10月11日以88年度毒聲字第2035號裁定送
    強制戒治，再經本院以89年度毒聲字第647號裁定停止戒治
    付保護管束，復經本院以89年度毒聲字第1846號裁定撤銷停
    止戒治送強制戒治，於90年3月4日執行完畢釋放。有臺灣高
    等法院被告前案紀錄表1份在卷可按。是被告於強制戒治執
    行完畢釋放後，5年以內再犯施用毒品之罪事證明確，犯行
    堪以認定。
四、論罪科刑
  (一)核被告所為，係犯毒品危害防制條例第10條第1項之施用第
    一級毒品罪。
  (二)其施用第一級毒品海洛因前持有毒品之低度行為，為施用毒
    品之高度行為所吸收，不另論罪。
  (三)又被告有如事實欄所述之前科執行情形，有臺灣高等法院被
    告前案紀錄表可稽，其於前案有期徒刑執行完畢後，5年內
    再犯本件有期徒刑以上刑之本罪，為累犯，依法加重其刑。
  (四)爰審酌被告之素行、犯罪之動機、施用毒品戕害自身健康、
    犯罪所生之危害及犯罪後坦承犯行等一切情狀，本院認公訴
    人於當庭建請本院從重量處有期徒刑1年以上，並不相當，
    是本院量處如主文所示之主刑。
  (五)扣案之含有第一級毒品海洛因殘渣袋7個，（海洛因殘渣與
    空袋已無法析離），均係違禁物，不問屬於犯人與否，均應
    依毒品危害防制條例第18條第1項前段之規定沒收銷燬。
五、起訴書原記載犯罪事實為被告基於施用第1級毒品海洛因之
    概括犯意，自94年9月中旬某不詳時間起至94年12月18日下
    午7時31分為警查獲採尿往前回溯26小時內之某不詳時間止
    ，連續在其位於新竹縣關西鎮○○路187號4樓住處，施用第
    一級毒品海洛因多次。惟經公訴人於本院95年4月24日準備
    程序中當庭減縮為被告自94年12月18日下午7時31分為警查
    獲採尿往前回溯26小時內之某時，在不詳地點，施用第一級
    毒品海洛因1次，附此敘明。
六、據上論斷，應依刑事訴訟法第273條之1、第299條第1項前段
    ，毒品危害防制條例第23條第2項、第10條第1項、第18條第
    1項前段，刑法第11條、第47條，判決如主文。
本案經檢察官邱巧寧到庭執行職務。
中    華    民    國    95    年    4    月     28    日
                  刑事第二庭  法    官  方鴻愷
以上正本證明與原本無異。
如不服本判決，應於判決送達後10日內向本院提出上訴狀 (應附
繕本 )，上訴於臺灣高等法院。
中    華    民    國    95    年    4    月     28    日
                              書 記 官  吳美雲
附錄本案論罪科刑法條全文：
毒品危害防制條例第10條
施用第一級毒品者，處6月以上5年以下有期徒刑。
施用第二級毒品者，處3年以下有期徒刑。


司法院資訊處製作；財團法人民間司法改革基金會備份。
